臺灣高等法院臺中分院民事判決
110年度保險上更一字第14號
上  訴  人  鄭虹愛  


訴訟代理人  林伸全律師
被 上訴 人  新光人壽保險股份有限公司


法定代理人  潘柏錚  
訴訟代理人  龍海明律師
上列當事人間請求給付保險金事件，上訴人對於民國109年1月31
日臺灣南投地方法院108年度保險字第3號第一審判決提起上訴，
經最高法院發回更審，本院於111年3月9日言詞辯論終結，判決
如下：
    主  文
原判決關於駁回上訴人後開第二項之訴部分，及訴訟費用之裁判
均廢棄。
被上訴人應給付上訴人新臺幣700萬元，及自民國109年5月16日
起至清償日止，按週年利率百分之10計算之利息。
第一、二審及發回前第三審訴訟費用，由被上訴人負擔。
    事實及理由
壹、程序部分：
　　被上訴人之法定代理人變更為潘柏錚，其原法定代理人吳東
    進喪失其代理權，據新任法定代理人聲明承受訴訟，有其提
    出之民事承受訴訟狀、經濟部商工登記公示資料查詢服務可
    稽（詳本院卷第43至45頁），核無不合，應予准許。 
貳、實體部分：
一、上訴人主張：要保人即被保險人鄭○○生前向被上訴人投保新
    光人壽好家貸定期壽險（保單號碼0000000000號，下稱系爭
    保險契約），約定保險始期為民國106年3月17日，保險金額
    為新臺幣（下同）700萬元，受益人為鄭○○之法定繼承人。
    嗣鄭○○於106年8月14日死亡時，並無配偶、子女，其父鄭○○
    已於99年11月6日死亡，其母潘○○於107年10月10日簽立權益
    讓與書，將系爭保險契約身故保險金（下稱系爭保險金）請
    求權讓與上訴人，上訴人向被上訴人請領系爭保險金，已於
    109年4月30日提出上開權益讓與書交付被上訴人，被上訴人
    卻未於收受該權益讓與書後15日內理賠，依約應自109年5月
    16日起加給按週年利率百分之10計算之遲延利息。爰依系爭
    保險契約及權益讓與書之法律關係，求為命被上訴人給付70
    0萬元本息之判決（本院前審駁回上訴人關於請求107年2月3
    日起至109年5月15日止，按週年利率百分之10計算之遲延利
    息部分，上訴人未上訴第三審而確定，未繫屬本院者，不予
    贅述）。
二、被上訴人抗辯：鄭○○係在意識清楚狀況下，因故意違反法令
    且自招危險之濫用毒品行為致死，已違背系爭保險契約之最
    大善意原則，依系爭保險契約第24、25條約定，被上訴人不
    負給付系爭保險金之責。縱認被上訴人應給付系爭保險金，
    然系爭保險契約為房貸壽險契約，系爭保險金於房貸總額範
    圍內，係指定臺灣新光商業銀行股份有限公司（下稱新光銀
    行）為受益人，本件保險事故發生時，房貸並未清償完畢，
    潘○○即非受益人，被上訴人無從由潘○○處受讓請領系爭保險
    金之權益。又新光銀行自鄭○○死亡迄今，並未向被上訴人提
    出理賠申請，亦未為債權讓與，已超過2年，其請求權已罹
    於時效，依繼受權利人之權利不得大於權利人之法理，新光
    銀行之請求權已因罹於時效而消滅，上訴人權利自當消滅等
    語。
三、原審判決駁回上訴人之訴，上訴人不服，提起上訴，兩造聲
    明如下：
（一）上訴聲明：㈠原判決關於駁回上訴人後開第二項之訴部分
      廢棄。㈡被上訴人應給付上訴人700萬元，及自109年5月16
      日起至清償日止，按週年利率百分之10計算之利息。
（二）答辯聲明：上訴駁回。　　
四、兩造不爭執事項：
（一）鄭○○於106年3月14日，向被上訴人投保系爭保險契約，保
      險始期為106年3月17日，保險終期為116年3月17日，保險
      金額為700萬元，繳費期間為躉繳（已繳清），系爭保險
      金受益人為鄭○○之法定繼承人，並於同日簽訂「新光人壽
      債權債務範圍內受益人指定及其處分權批註條款」（下稱
      系爭批註條款），而使系爭批註條款成為系爭保險契約之
      一部分（詳原審卷第11至16、72至73頁）。
（二）鄭○○於106年3月14日依系爭批註條款第1條、第3條約定，
      提出「債權債務範圍內受益人指定及其處分權批註條款申
      請書」（下稱系爭申請書），就系爭保險金於新光銀行對
      鄭○○債權範圍內，指定新光銀行為受益人，清償後若有餘
      額，則給付系爭保險契約約定之受益人（詳原審卷第16、
      74頁）。
（三）鄭○○於106年3月17日、同年4月27日，以南投縣○○市○○段0
      000地號土地及其上同段2188建號建物（即門牌號碼南投
      縣○○市○○路000號房屋，下合稱系爭房地）向新光銀行貸
      款709萬元、85萬元，嗣已於107年1月12日，因擔保品售
      出而清償完畢，目前已無任何欠款（詳原審卷第87至90、
      108至110頁）。
（四）鄭○○於106年8月14日7時53分經林口長庚醫院宣告死亡，
      依臺灣桃園地方檢察署（下稱桃園地檢署）106年10月26
      日相驗屍體證明書所載，鄭○○之死亡方式為意外，直接引
      起死亡之原因為中毒性休克併呼吸及多重器官衰竭，先行
      原因為濫用毒品急性中毒（Mephedrone－喵喵）（詳原審
      卷第5、41、52至53頁）。
（五）鄭○○未婚，無子嗣，其父親鄭○○已於99年11月6日死亡，
      除上訴人外，鄭○○別無其他兄弟姊妹，第一順位之法定繼
      承人為鄭○○之母親潘○○，第二順位則為上訴人。潘○○於10
      6年8月30日向南投地院聲明拋棄繼承，經南投地院家事庭
      於106年9月7日以106年度司繼字第469號准予備查在案（
      詳原審卷第6至10、30至31、59至61頁）。
（六）上訴人於106年11月2日向被上訴人提出理賠申請，被上訴
      人於107年4月18日通知上訴人拒絕理賠，上訴人於108年8
       月13日向原審起訴提起本件訴訟（詳原審卷第4、17頁）
      。
（七）潘○○與上訴人於107年10月10日簽訂權益讓與書，約定將
      其為鄭○○之系爭保險契約受益人，對被上訴人之系爭保險
      金債權讓與上訴人（詳本院前審卷第59至60頁）。
五、本院之判斷：
（一）被上訴人抗辯鄭○○因濫用毒品致死，依系爭保險契約第24
      、25條除外責任條款之約定及保險法第29條之規定，被上
      訴人免負系爭保險金之給付責任，有無理由？
　　㈠按保險人對於由不可預料或不可抗力之事故所致之損害，
      負賠償責任；但保險契約內有明文限制者，不在此限。保
      險人對於由要保人或被保險人之過失所致之損害，負賠償
      責任；但出於要保人或被保險人之故意者，不在此限，保
      險法第29條第1項、第2項定有明文。又被保險人故意自殺
      或自成永久完全殘廢者，本公司不負給付「身故保險金」
      或「喪葬費用保險金」、「全殘廢保險金」的責任；但自
      契約訂立或復效之日起2年後故意自殺致死者，本公司仍
      負給付身故保險金或喪葬費用保險金之責任，系爭保險契
      約第24條第1項第2款亦有約定。準此，保險事故以具有偶
      發性為要件，保險人所承擔之危險以非因故意而偶發之危
      險為限。是以危險直接因被保險人之故意行為所致者，保
      險人固可不負賠償責任，惟若危險之發生係因被保險人之
      過失行為所致，或危險非直接因被保險人之故意行為所致
      者，保險人即應負賠償責任（最高法院90年度台上字第12
      57號、91年度台上字第341號判決參照）。又保險事故發
      生後，被保險人或受益人僅須證明保險事故之損害業已發
      生即可，保險人如主張其有免責事由，應由保險人負舉證
      責任（最高法院96年度台上字第2404號判決參照）。被上
      訴人雖抗辯鄭○○係濫用毒品導致急性中毒休克死亡，此行
      為結果應為鄭○○可預見而屬不確定故意，且有違保險契約
      最大善意原則，依保險法第29條規定及系爭保險契約第24
      條約定，被上訴人自無按系爭保險契約約定給付系爭保險
      金之責任，惟如前述說明，被上訴人如主張有免為給付保
      險金之事由，應由其就此有利於己之除外責任事由負舉證
      之責。
　　㈡查鄭○○死亡原因為「⒈直接引起死亡之原因：甲、中毒性休
      克併呼吸及多重器官衰竭。⒉先行原因（引起上述死因之
      因素或病症）：乙、濫用毒品急性中毒（Mephedrone-喵
      喵） 」，有桃園地檢署相驗屍體證明書可憑（詳原審卷5
      6頁），是鄭○○係因施用毒品致中毒性休克併呼吸及多重
      器官衰竭而死亡，堪以認定。另參鄭○○之女友董瑋婷於桃
      園地檢署檢察官相驗時陳稱：我與鄭○○租屋在九合一街1
      號13樓之3，我們玩遊戲到早上6點多，鄭○○說他累了想睡
      覺，當時已經喝酒一整晚，鄭○○拿睡覺的藥要吃，我只看
      到他拿一顆，但實際吃幾顆我不知道，5至10分鐘後，鄭○
      ○突然蹲下說他胃痛，我叫他先吃胃藥，但他突然暴衝，
      東撞西撞，也把我撞到牆壁，把家裏的東西都摔破，後來
      到廚房拿出菜刀亂揮，又奪門而出大喊救命，還按鄰居的
      門鈴，我叫他把刀放下，但他亂揮刀，進電梯還亂揮，我
      是第一次見到他這樣。這幾天沒看到鄭○○有施用毒品，住
      處也沒有施用毒品的器具，鄭○○已經一週多沒有睡覺，一
      天大約睡2、3個小時，所以有在吃睡覺的藥等語（詳原審
      卷第42頁）；及大樓管理員劭新全於桃園地檢署檢察官相
      驗時陳稱：我約9點15分許接到住戶電話通知，說13樓有
      人喊救命，我就和同事上到13樓，看到電梯門打開，聽到
      有人喊救命，我過去一看，看到鄭○○手持菜刀，人還在動
      ，我們就沒有打119 ，我跟同事就坐另一座電梯下樓報警
      。事後我有看監視器錄影畫面，有看到鄭○○當時在電梯裡
      仍揮舞著菜刀等語（詳原審卷第42頁背面），可見鄭○○於
      死亡前係與女友喝酒、玩遊戲到早上，為幫助睡眠才服用
      藥物，並無自殺跡象，且由鄭○○服用藥物後產生身體不適
      、行為失控，並大喊救命求助之舉止，更見鄭○○並無自殺
      意圖。被上訴人雖抗辯鄭○○係濫用毒品導致急性中毒休克
      死亡，有不確定故意致生保險事故等語，然鄭○○固因施用
      毒品而發生死亡之事實，惟施用毒品者通常僅係為尋求感
      官上之刺激、藥癮發作或他故而施用毒品，其主觀上應無
      預見必然會發生致死之結果，且鄭○○當時服用藥物之目的
      係為幫助睡眠，並非自殺，業如前述，難認鄭○○對死亡結
      果之發生不違背其本意，故在無明確跡證足供認定鄭○○有
      藉施用毒品而引起死亡結果之主觀意圖下，自難遽認鄭○○
      有施用毒品致死之故意或不確定故意。此外，被上訴人復
      未能就其抗辯鄭○○係為引發保險事故而施用毒品乙節舉證
      證明，即難認定鄭○○有違背系爭保險契約之最大善意原則
      。
　　㈢被保險人因要保人、被保險人的故意行為、被保險人犯罪
      行為，致成死亡、殘廢或重症燒燙傷時，本公司不負給付
      「特定意外傷害身故保險金」或「喪葬費用保險金」、「
      意外傷害第一級至第六級殘廢保險金」及「重症燒燙傷保
      險金」的責任，系爭保險契約第25條第1項第1、2款固有
      約定。然依系爭保險契約第9條第5款之約定，所謂「特定
      意外傷害事故」係指「水陸意外傷害事故」或「航空意外
      傷害事故」，同條第7款復約定「水陸意外傷害事故」係
      指被保險人以乘客身分（不含駕駛及其他執勤服務人員）
      於本契約有效期間內在「中華民國境內」，因搭乘在水上
      、陸地或地下運行之大眾運輸交通工具，所致之意外傷害
      事故，同條第8款則約定「航空意外傷害事故」係指被保
      險人以乘客身分（不含駕駛及其他執勤服務人員）於本契
      約有效期間內，因搭乘在空中航行之大眾運輸交通工具所
      致之意外傷害事故，與同條第4款約定之「意外傷害事故
      」係指非由疾病引起之外來突發事故明顯有別，且系爭保
      險金係屬系爭保險契約10條約定之身故保險金，並非第14
      條約定之「特定意外傷害身故保險金」或「喪葬費用保險
      金」、第16條約定之「意外傷害第一級至第六級殘廢保險
      金」、第18條約定之「重症燒燙傷保險金」（詳原審卷第
      12至13頁），是被上訴人抗辯依系爭保險契約第25條約定
      ，被上訴人不負給付系爭保險金之責，亦不足採。
　　㈣綜此，鄭○○雖因施用毒品致生中毒性休克併呼吸及多重器
      官衰竭而死亡，然鄭○○施用毒品之行為至多僅能認為其有
      過失，並無證據足以證明其有藉施用毒品而引起死亡結果
      之故意或不確定故意，或因其直接故意行為造成本件保險
      事故之情事，鄭○○之死亡應仍屬不可預料之事故，被上訴
      人自應負給付系爭保險金之責任，被上訴人援引保險法第
      29條規定及系爭保險契約第24、25條約定免責事由之抗辯
      ，均無理由。
（二）上訴人依其與潘○○間之權益讓與書及系爭保險契約，請求
      被上訴人給付鄭○○之身故保險金700萬元本息，有無理由
      ？
　　㈠按保險契約之解釋，應探求契約當事人之真意，不得拘泥
      於所用之文字；如有疑義時，以作有利於被保險人之解釋
      為原則，保險法第54條第2項定有明文。系爭保險契約除
      約定法定繼承人為受益人外，鄭○○同時另行簽訂系爭批註
      條款及系爭申請書，約定系爭保險金於新光銀行對鄭○○債
      權範圍內，指定新光銀行為受益人，清償後若有餘額，則
      給付系爭保險契約約定之受益人（詳原審卷第16、74頁）
      ，鄭○○嗣後再於同年3月17日、4月27日，以系爭房地向新
      光銀行貸款709萬元、85萬元等情，為兩造所不爭執（詳
      不爭執事項㈠至㈢），由上開約定內容觀之，系爭保險契約
      性質並非典型之人壽保險契約，乃係以房屋貸款借款人為
      要保人及被保險人，同時以金融機構、法定繼承人為受益
      人之房貸壽險契約。因房貸壽險契約具擔保性質，故保險
      事故發生時，為受益人之房貸債權人對保險人得請求之保
      險金，以房貸債務餘額為限，如房貸債務已部分清償，房
      貸債權人以受益人身分所得請求之保險金，自僅以債權餘
      額為限；如已全數清償，房貸債權人即不得再行請求保險
      金，此時保險金即歸其他受益人，如此解釋方符合系爭保
      險契約當事人之真意。系爭保險契約係鄭○○為擔保對新光
      銀行房貸債務之清償而與被上訴人所簽訂，約定系爭保險
      金於房貸債務總額範圍內，指定新光銀行為受益人，同時
      亦指定法定繼承人為受益人，新光銀行能否請求系爭保險
      金及請求給付保險金額多寡，取決其與鄭○○間房貸債務之
      清償狀況而定，若該房貸債務全部清償時，新光銀行即無
      請求系爭保險金之權利，而應由其他受益人即法定繼承人
      取得請求權。
　　㈡按保險法第5條明定，本法所稱受益人，指被保險人或要保
      人約定享有賠償請求權之人，要保人或被保險人均得為受
      益人。所稱受益人享有之賠償請求權，係指保險事故發生
      時，得依保險契約請求保險人給付該保險金額之請求權，
      此係受益人之固有權利，不因繼承開始後拋棄繼承，溯及
      自繼承開始時喪失繼承人之身分而受影響（最高法院103
      年度台上字第439號判決參照）。鄭○○於106年8月14日死
      亡時，因其尚有對新光銀行的房貸債務未清償，依系爭批
      註條款及系爭申請書之約定，系爭保險金之受益人同時為
      新光銀行及鄭○○之法定繼承人，僅鄭○○之法定繼承人能請
      求之保險金範圍，限於系爭保險金清償新光銀行房貸債務
      後之餘額，然新光銀行自始並未向被上訴人申請給付保險
      金，且鄭○○對新光銀行之房貸債務業已於107年1月12日因
      擔保品售出而全數清償完畢，目前已無任何欠款，此有新
      光銀行108年10月30日新光銀個貸字第1080057877號、108
      年11月29日新光銀個貸字第0000000000號函暨已清償明細
      查詢報表、新光銀行結清金額查詢、抵押權塗銷同意書可
      稽（詳原審卷第108至110頁，本院卷第65至69頁），並為
      被上訴人所不爭執（詳不爭執事項㈢），依上開說明，鄭○
      ○對新光銀行之房貸債務既已全部清償完畢，新光銀行迄
      至107年1月12日即無請求給付系爭保險金之權利，而應由
      系爭保險契約之其他受益人請求系爭保險金。又鄭○○向被
      上訴人投保系爭保險契約時，其所約定之受益人為「法定
      繼承人」，而於本件保險事故發生時，鄭○○未婚，無子嗣
      ，其父親鄭○○已於99年11月6日死亡，除上訴人外，鄭○○
      別無其他兄弟姊妹，第一順位之法定繼承人為鄭○○之母親
      潘○○，第二順位則為上訴人；潘○○雖已於106年8月30日向
      南投地院聲明拋棄繼承，經南投地院家事庭於106年9月7
      日以106年度司繼字第469號准予備查在案（詳不爭執事項
      ㈤），然依上開說明，潘○○已取得系爭保險契約受益人之
      地位，為其固有權利，不因繼承開始後拋棄繼承，致溯及
      自繼承開始時喪失繼承人之身分，而受影響。嗣後潘○○再
      於107年10月10日與上訴人簽訂權益讓與書，約定將其為
      系爭保險契約受益人，對被上訴人之保險金債權讓與上訴
      人，為兩造不爭執（詳不爭執事項㈦），並經證人潘○○到
      庭作證屬實（詳本院前審卷第88至89頁），並已於109年4
      月30日通知被上訴人，則上訴人已因受讓而取得系爭保險
      金之債權，自得向被上訴人請求給付系爭保險金。
　　㈢按當事人於第二審上訴程序固不得提出新攻擊或防禦方法
      ，但為兼顧當事人權益之保護，對於在第一審已提出之攻
      擊或防禦方法為補充者，或如不許其提出顯失公平者，應
      例外准許其提出，此觀民事訴訟法第447條第1項第3款、
      第6款規定自明。所謂對於在第一審已提出之攻擊或防禦
      方法為補充，係指當事人以在第一審已經主張之爭點，即
      其攻擊或防禦方法（包含事實、法律及證據上之爭點），
      因第一審法院就該事實、法律及證據上評價錯誤為理由，
      提起上訴，其上訴理由，仍在第一審審理之範圍內，應允
      許當事人就該上訴理由，再行提出補強之攻擊或防禦方法
      ，或就之提出其他抗辯事由，以推翻第一審法院就該事實
      上、法律上及證據上之評價。又所謂如不許其提出顯失公
      平，係指為公平正義之實現，如依各個事件之具體情事，
      不准許當事人提出新攻擊或防禦方法，顯失公平者，應例
      外准許當事人提出之（最高法院104年度台簡上字第29號
      判決參照）。上訴人於原審主張其為被保險人鄭○○之胞姊
      ，為鄭○○唯一之法定繼承人及系爭保險契約之受益人，可
      請領系爭保險金；嗣於本院前審審理中主張因受讓取得系
      爭保險金之債權，並提出上開權益讓與書為憑，欲證明縱
      其母親潘○○為系爭保險契約之受益人，其亦已自潘○○處受
      讓取得對被上訴人請求系爭保險金之債權。而上訴人是否
      有權請求被上訴人給付系爭保險金，自原審起訴時即為兩
      造爭執之重點，上訴人雖於提起上訴後始主張其因受讓取
      得對被上訴人之系爭保險金債權，然此與上訴人於原審主
      張其為系爭保險金之受益人，而請求被上訴人給付保險金
      之原因基礎事實相同，核屬對第一審已提出之攻擊或防禦
      方法為補充，且此攸關上訴人得否請領系爭保險金，若不
      允許上訴人提出此等新主張，嚴重影響上訴人之權益而顯
      失公平，依上開說明，應准上訴人提出。是被上訴人抗辯
      上訴人於本院前審程序中始提出受讓取得對被上訴人之系
      爭保險金債權，乃係逾時提出新攻擊防禦方法而不得提出
      ，並不可採。
（三）被上訴人抗辯新光銀行之請求權已罹於時效，上訴人繼受
      新光銀行之權利，其請求權亦已因罹於時效而消滅，上訴
      人權利自當消滅，是否因兩造於原審行爭點整理協議而受
      拘束，不得再行提出新爭點？若得再行提出，有無理由？
　　㈠按當事人就其主張之爭點，經依民事訴訟法第270條之1第1
      項第3款或第2項為協議者，依同條第3項前段規定，固應
      受其拘束，惟未成為協議之爭點，既不在協議範圍，自不
      受協議之拘束（最高法院107年度台上字第1817號判決參
      照）。被上訴人於108年11月5日原審為整理並協議簡化爭
      點程序前之同年10月31日已具狀陳稱：上訴人對於鄭○○之
      系爭保險金請求權已罹於時效而消滅等語（詳原審卷第91
      至92頁）；嗣後係因被上訴人於原審整理並協議簡化爭點
      程序當日表示不再為時效抗辯（詳原審卷第97頁），而未
      經原審將被上訴人所為時效抗辯列為不爭執事項或爭執事
      項，顯見於原審程序中並未將被上訴人之時效抗辯列為爭
      點，則依上開說明，該時效抗辯既不在兩造間之協議範圍
      內，即不受該協議之拘束。再者，被上訴人於本院係主張
      新光銀行自鄭○○死亡迄今，並未向被上訴人提出理賠申請
      ，亦未為債權讓與，已超過2年，其請求權已罹於時效，
      依繼受權利人之權利不得大於權利人之法理，新光銀行之
      請求權已因罹於時效而消滅，上訴人權利自當消滅，與在
      原審係直接對上訴人之請求權為時效抗辯不同，是本院自
      得就被上訴人於本院另為之上開時效抗辯加以審酌。
　　㈡按由保險契約所生之權利，自得為請求之日起，經過2年不
      行使而消滅，保險法第65條前段定有明文。又由本契約所
      生的權利，自得為請求之日起，經過2年不行使而消滅，
      系爭保險契約第39條亦有約定。而保險法第65條前段所謂
      請求權得行使時，乃指權利人得行使請求權之狀態而言（
      最高法院98年度台上字第1502號裁定參照）。鄭○○於106
      年8月14日死亡時，新光銀行及潘○○同為受益人，其等之
      請求權時效係分別進行，且本院已認定鄭○○對新光銀行之
      房貸債務已全部清償完畢，新光銀行迄至107年1月12日即
      無請求給付系爭保險金之權利，而應由潘○○向被上訴人請
      求給付系爭保險金。潘○○請求給付系爭保險金之權利，係
      本於其為系爭保險契約受益人之身分，並非繼受新光銀行
      之債權而來，新光銀行有無債權讓與及其請求權是否罹於
      時效，與潘○○無關。潘○○既已將系爭保險金之債權合法讓
      與上訴人，被上訴人以新光銀行之債權已罹於時效，依繼
      受權利人之權利不得大於權利人之法理，抗辯上訴人之權
      利業已消滅，自不足採。
（四）系爭保險契約第23條約定：「要保人或受益人應於知悉本
      公司應負保險責任之事故後5日內通知本公司，並於通知
      後儘速檢具所需文件向本公司申請給付保險金。本公司應
      於收齊前項文件後15日內給付之，但因可歸責於本公司之
      事由致未在前述約定期限內為給付者，應按年利一分加計
      利息給付」（詳原審卷14頁）。上訴人係於本院前審109
      年4月30日準備程序中始當庭提出上開權益讓與書繕本予
      被上訴人收受（詳本院前審卷第45頁），依上開契約條款
      ，被上訴人應於15日內即同109年5月15日前給付系爭保險
      金，而被上訴人迄未給付，自有可歸責之事由，則上訴人
      請求被上訴人應自109年5月16日起至清償日止，按週年利
      率百分之10計付遲延利息，自屬有據，應予准許。
六、綜上所述，上訴人依其與潘○○間之權益讓與書及系爭保險契
    約之法律關係，請求被上訴人給付系爭保險金700萬元，及
    自109年5月16日起至清償日止，按週年利率百分之10計算之
    利息，為有理由，應予准許。原審就此部分為上訴人敗訴之
    判決，尚有未合，上訴人指摘原審判決此部分不當，求為廢
    棄改判，為有理由，爰由本院廢棄改判如主文第2項所示。
七、本件事證已臻明確，兩造其餘攻擊防禦方法及舉證，經審核
    後認對本判決結果不生影響，不予一一論述，併予敘明。
八、據上論結，本件上訴為有理由，爰判決如主文。
中　　華　　民　　國　　111 　年　　3 　　月　　30　　日
                民事第二庭  審判長法　官  楊國精
　　　　　　　　　　　      　　　法　官  李立傑 
　　　　　　　　　　　      　　　法　官  陳得利
正本係照原本作成。
被上訴人得上訴。　　
如不服本判決，應於收受送達後二十日內向本院提出上訴書狀，
其未表明上訴理由者，應於提出上訴後二十日內向本院補提理由
書狀（均須按他造當事人之人數附繕本）。因疫情而遲誤不變期
間，得向法院聲請回復原狀。
上訴時應提出委任律師或具有律師資格之人之委任狀。委任有律
師資格者，另應附具律師資格證書及釋明委任人與受任人有民事
訴訟法第四百六十六條之一第一項但書或第二項所定關係之釋明
文書影本。如委任律師提起上訴，發回更審後為訴之變更（追加
、擴張）部分應一併繳納上訴裁判費。

                                  書記官  王譽澄 
　　　　　　　　　　　　　　　　　
中　　華　　民　　國　　111 　年　　3 　　月　　30　　日